【裁判字號】    97,智,14
【裁判日期】    980204
【裁判案由】    侵權行為損害賠償
【裁判全文】
臺灣高雄地方法院民事裁定                97年度智字第14號
上  訴  人
即  原  告  敦煌書局股份有限公司
法定代理人  甲○○
訴訟代理人  劉秋絹律師
被上 訴 人
即  被  告  周黃彩娟即高雄縣私立敦煌英語短期補習班
    主  文
上訴人應於本裁定送達後五日內補繳第一審訴訟費用新臺幣壹萬
玖仟肆佰參拾肆元及第二審上訴費用新臺幣參萬零陸佰伍拾壹元
，合計新臺幣伍萬零捌拾伍元。
    理  由
一、按以一訴主張數項標的者，其價額合併計算之。但所主張之
    數項標的互相競合或應為選擇者，其訴訟標的價額，應依其
    中價額最高者定之。核定訴訟標的之價額，以起訴時之交易
    價額為準；無交易價額者，以原告就訴訟標的所有之利益為
    準；訴訟標的之價額不能核定者，以第466 條所定不得上訴
    第三審之最高利益額數加10分之1 定之。又因財產權而起訴
    ，其訴訟標的之金額或價額在新臺幣10萬元以下部分，徵收
    1,000 元；非因財產權而起訴者，徵收裁判費新臺幣3,000
    元，於非財產權上之訴，並為財產權上之請求者，其裁判費
    分別徵收之。民事訴訟法第77條之2 第1 項、第77條之11第
    2 項、第77條之12、第77條之13前段、第77條之14分別定有
    明文。
二、本件上訴人原起訴聲明為：(一)禁止被告使用「敦煌」商標使
    用於英語補習班服務；(二)被告應給付原告新臺幣（下同）1
    元；(三)被告應將如起訴狀附件所示道歉啟事以「半十批」規
    格（內容、字體及大小均如附件）刊載於自由時報之彩色內
    頁版1 日。其第(一)項聲明，涉及「敦煌」此一商標之交易價
    額，因無客觀之衡量依據，上訴人亦具狀陳報不能決定該商
    標所有之利益，應屬不能核定其價額，依前揭規定，此部分
    應以民事訴訟法第466 條所定不得上訴第三審之最高利益額
    數加10分之1 定其訴訟標的之價額。因目前得上訴第三審之
    最高利益為150 萬元，加10分之1 為165 萬元，應以此為其
    訴訟標的之價額。又上開聲明第(二)項訴訟標的之金額為1 元
    ，且此一聲明之訴訟標的與第(一)項聲明之訴訟標的並無競合
    或選擇之情形，其價額依前揭規定自應合併計算，則第(一)項
    及第(二)項訴訟標的價額合計應為165 萬1 元，依法應繳第一
    審裁判費1 萬7,434 元。另聲明第(三)項係請求命被上訴人為
    回復其名譽之適當處分，於報紙登載道歉啟事，其訴訟標的
    之法律關係為回復名譽請求權，係屬非因財產權而起訴，上
    訴人既並為財產上之請求，自應分別徵收裁判費，則此部分
    訴訟標的應繳納第一審裁判費3,000 元。綜上合計，上訴人
    本應繳納第一審裁判費2 萬434 元。然查上訴人起訴時，第
    一審僅核定上訴人應繳納裁判費1,000 元，尚有差額1 萬
    9,434 元未據繳納，應由上訴人依法補繳。
三、茲上訴人不服第一審之判決，提起上訴，上訴聲明除請求廢
    棄不利於上訴人之部分外，餘與第一審起訴之聲明尚無不同
    。其上訴費用依民事訴訟法第77條之16第1 項前段，應依第
    77條之13及第77條之14之規定，加徵裁判費10分之5 。準此
    ，上訴人各項上訴之聲明依序應徵上訴費用2 萬6,151 元、
    及4,500 元，合計為3 萬651 元，亦未據上訴人繳納。爰依
    民事訴訟法第442 條第2 項前段規定，限上訴人於本裁定送
    達後5 日內，逕向本院補繳第一審未繳之裁判費差額1 萬
    9,434 元及上訴費用3 萬651 元，合計5 萬85元，逾期不繳
    ，即駁回其上訴，特此裁定。
中    華    民    國    98    年    2     月    4     日
                  民事第三庭  審判長法  官  朱玲瑤
                                    法  官  陳宛榆
                                    法  官  李嘉益
以上正本證明與原本無異。
本裁定關於核定訴訟標的價額部分得於送達10日內向本院提出抗
告狀，並繳納裁判費新台幣1,000 元，關於命補繳裁判費及繳納
上訴費用部分不得抗告。
中    華    民    國    98    年    2     月    5     日
                                    書記官  陳瓊芳


司法院資訊處製作；財團法人民間司法改革基金會備份。
